臺灣臺北地方法院民事判決　　　　　　　96年度訴字第4643號
原　　　告　甲○○
訴訟代理人　蔡雲璽律師
複代理人　　陳怡均律師
被　　　告　乙○○
上列當事人間請求清償債務事件，本院於96年7月31日言詞辯論
終結，判決如下：
    主  文
被告應給付原告新台幣貳佰萬元，及其中新台幣壹佰萬元自民國
九十一年六月十九日起至清償日止，按年息百分之十二計算之利
息；及其中新台幣壹佰萬元自民國九十一年六月二十三日起至清
償日止，按年息百分之十二計算之利息。
訴訟費用由被告負擔。
本判決於原告以新台幣陸拾柒萬元供擔保後，得假執行。
    事實及理由
一、原告起訴主張：被告於民國91年5月18日及91年5月22日因資
    金調度需要，各向原告借款新台幣（下同）100萬元，共計
    200萬元，清償日期各為91年6月18日、91年6月22日，並由
    被告交付訴外人元橋實業股份有限公司所簽發之支票二紙為
    借款憑據（票據金額皆為100萬元、付款人均為台北國際商
    業銀行五股分行；發票日各為：91年6月18日、91年6月22
    日）。嗣於上開支票到期日因被告央求原告不要將上開支票
    提示付款，並表示願按月支付每筆100萬元本金借款為1萬元
    之利息。詎屆期屢經催討，均未獲置理，故爰依法提起本件
    訴訟。並聲明：被告應給付原告200萬元，及其中100 萬元
    自91年6月19日起至清償日止，另其中100萬元自91年6 月23
    日起至清償日止，按年息12％計算之利息，並願供擔保請准
    宣告假執行。
二、被告對借款200萬元之事實並不爭執，惟稱其係代訴外人元
    橋實業股份有限公司向原告借款，且利係息似乎過高等語資
    為抗辯。並聲明駁回原告之訴。
三、得心證之理由：
（一）原告主張之事實，已據其提出與所述相符之支票二紙（影
      本）為證，被告對於上開支票為其交付一節亦不爭執，原
      告之主張為可採信。
（二）按稱消費借貸者，謂當事人一方移轉金錢或其他代替物之
      所有權於他方，而約定他方以種類、品質、數量相同之物
      返還之契約。又按借用人應於約定期限內，返還與借用物
      種類、品質、數量相同之物，未定返還期限者，借用人得
      隨時返還，貸與人亦得定一個月以上之相當期限，催告返
      還。民法第474條第1項、第478條分別定有明文。是消費
      借貸契約為諾成契約，只要當事人間有借款之合意，消費
      借貸契約即為成立。被告雖辯稱其係代訴外人元橋實業股
      份有限公司向原告借款云云，惟被告自承係由其出面向原
      告借款，並由其與原告為利息之約定等語（見本院96年7
      月31日言詞辯論筆錄），則借款當事人應認為存在於原告
      與被告之間。次按約定利率，超過週年利率百分之二十者
      ，債權人對於超過部分之利息，無請求權，民法第205條
      定有明文。被告雖辯稱本件利息過高云云，惟查，被告自
      承本件有利息之約定（見同上言詞辯論筆錄），而原告請
      求約定週年利率百分之十二之利息並未逾法定最高利率，
      被告辯稱利息過高云云，亦不可採。
（三）原告依據消費借貸之法律關係提起本訴，請求被告返還如
      主文所示之借款及利息，即無不合，應予准許。
四、假執行之宣告：原告陳明願供擔保，聲請宣告假執行，核無
    不合，爰酌定相當擔保金額准許之。
五、結論：原告之訴為有理由，依民事訴訟法第78條，第390 條
    第2項判決如主文。
中　　華　　民　　國　　96　　年　　8 　　月　　7 　　日
                  民事第二庭  法　官　吳淑惠
以上正本係照原本作成。
如對本判決上訴，須於判決送達後20日內向本院提出上訴狀
中　　華　　民　　國　　96　　年　　8 　　月　　8 　　日
                              書記官  蔡凱如
